臺灣士林地方法院刑事判決
111年度審金訴字第746號
公  訴  人  臺灣士林地方檢察署檢察官  
被      告  于德立




上列被告因詐欺等案件，經檢察官提起公訴（111年度偵字第475
1號），被告於本院準備程序時就被訴事實為有罪陳述，經本院
合議庭裁定由受命法官獨任改行簡式審判程序審理，並判決如下
：
    主  文
于德立犯三人以上共同詐欺取財罪，二罪，各處有期徒刑壹年貳
月。
    事  實
一、于德立與許家崧（綽號「阿松」，經警另案追查中）及其他
    真實姓名年籍不詳之詐騙集團成年成員共同意圖為自己不法
    之所有，基於三人以上詐欺取財及洗錢之犯意聯絡，由于德
    立提供其所申設之中國信託商業銀行帳號000000000000號帳
    戶（下稱本案中信帳戶）之帳號予該詐騙集團成員綽號「阿
    傑」，並由㈠該詐騙集團成員於民國109年3月17日前某時，
    在臉書上刊登渣打理財網，並以LINE暱稱「鞏子灝」使用LI
    NE通訊軟體與乙○○聯繫，佯稱可代為賭博獲利云云，致乙○○
    陷於錯誤，而於109年3月20日14時27分許，匯款新臺幣（下
    同）10萬元至本案中信帳戶，于德立則依詐騙集團成員指示
    ，於同日14時38分許提領10萬元交予許家崧，以此方式掩飾
    、隱匿詐欺犯罪所得之去向及所在。㈡該詐騙集團成員於109
    年3月16日前某時，在LINE軟體創立「BTC TRAD」投資平台
    ，佯稱可投資BTC資產獲利云云，致丙○○陷於錯誤，而於109
    年3月20日16時57分許（起訴書誤載為109年3月18日20時4分
    許，業經蒞庭檢察官更正）匯款5萬元至本案中信帳戶，于
    德立則依詐騙集團成員指示，於同日17時許，提領6萬元（
    其中5萬元為丙○○所匯）交予許家崧，以此方式掩飾、隱匿
    詐欺犯罪所得之去向及所在。 
二、案經乙○○、丙○○訴由臺北市政府警察局大安分局報告臺灣士
    林地方檢察署檢察官偵查起訴。
    理  由
一、本案被告于德立所犯者為刑事訴訟法第273條之1第1項所定
    死刑、無期徒刑、最輕本刑為3年以上有期徒刑以外之罪，
    且非高等法院管轄之第一審案件，而被告就被訴事實為有罪
    之陳述，經告知簡式審判程序之旨，並聽取被告及檢察官之
    意見後，本院合議庭裁定由受命法官獨任改行簡式審判程序
    ，是本案之證據調查，依刑事訴訟法第273條之2規定，不受
    同法第159條第1項、第161條之2、第161條之3、第163條之1
    及第164條至第170條等規定之限制。
二、上揭犯罪事實，業據被告於本院坦承不諱，並據證人即告訴
    人乙○○、丙○○於警詢中證述遭詐騙經過明確，復有告訴人乙
    ○○提供之存摺影本2份、遭詐騙之LINE對話紀錄翻拍照片、
    告訴人丙○○提供之網路銀行轉帳交易紀錄截圖、本案中信帳
    戶之開戶資料及存款交易明細及臺灣高等法院110年度上訴
    字第2389號判決各1份在卷可佐，足認被告任意性之自白核
    與事實相符，應可採信。本件事證明確，被告犯行堪予認定
    ，應依法論科。
三、論罪科刑
  ㈠核被告所為，均係犯刑法第339條之4第1項第2款之三人以上
    共同詐欺取財罪及洗錢防制法第14條第1項之一般洗錢罪。
  ㈡被告與許家崧、「阿傑」等詐騙集團成員間，就上揭犯行，
    均有犯意聯絡及行為分擔，應皆論以共同正犯。
　㈢又被告就事實欄一㈠、㈡所為，均係一行為同時觸犯三人以上
    共同詐欺取財罪及一般洗錢罪，為想像競合犯，均應依刑法
    第55條規定，從一重之三人以上共同詐欺取財罪論處。
  ㈣被告所為2次三人以上共同詐欺取財罪，被害人不同，顯係犯
    意各別，行為互殊，應予分論併罰。
  ㈤爰審酌被告不思以正途賺取錢財，貪圖不勞而獲，竟擔任詐
    騙集團車手，並提供帳戶供詐騙集團使用，製造金流之斷點
    ，以掩飾、隱匿詐欺犯罪所得之所在及去向，造成犯罪偵查
    困難，助長詐欺及洗錢犯罪風氣，其素行（見卷附之臺灣高
    等法院被告前案紀錄表）、犯罪之動機、手段、所生之危害
    ，及被告犯後坦承犯行、於本案詐欺集團之分工及參與情節
    、告訴人等遭詐騙之金額、被告迄未賠償告訴人等損失、被
    告就洗錢部分自白，符合洗錢防制法第16條第2項減刑要件
    ，兼衡其自陳國中畢業之智識程度、未婚、無未成年子女、
    入監前在工地打雜、磨水泥之家庭生活及經濟狀況等一切情
    狀，分別量處如附表主文欄所示之刑。
　㈥參酌最高法院最近一致見解，關於數罪併罰案件，如能俟被
    告所犯數罪全部確定後，於執行時，始由該案犯罪事實最後
    判決之法院所對應之檢察署檢察官，聲請該法院裁定之，無
    庸於每一個案判決時定其應執行刑，則依此所為之定刑，不
    但能保障被告（受刑人）之聽審權，符合正當法律程序，更
    可提升刑罰之可預測性，減少不必要之重複裁判，避免違反
    一事不再理原則情事之發生。經查，被告因多起詐欺案件，
    分別經法院判刑，有臺灣高等法院被告前案紀錄表在卷足參
    ，揆諸前開說明，宜俟其所犯數罪全部確定後，再由檢察官
    聲請裁定為適當，本院爰不定其應執行刑，併此敘明。　
據上論斷，應依刑事訴訟法第273條之1第1項、第299條第1項前
段，判決如主文。
本案經檢察官丁○○提起公訴，檢察官郭季青到庭執行職務。
中    華    民    國   111    年    11    月    30    日
                  刑事第十一庭法  官  李世華
以上正本證明與原本無異。
如不服本判決應於收受判決後20日內向本院提出上訴書狀，並應
敘述具體理由；其未敘述上訴之理由者，應於上訴期間屆滿後20
日內向本院補提理由書（均須按他造當事人之人數附繕本），切
勿逕送上級法院。因疫情而遲誤不變期間，得向法院聲請回復原
狀。
                              書記官  吳琛琛　
中　　華　　民　　國　　111 　年　　12　　月　　2 　　日
附錄本案論罪科刑法條全文：
洗錢防制法第14條
中華民國刑法第339條之4